臺灣高等法院臺中分院刑事判決　　　　94年度上訴字第2322號
上　訴　人
即　被　告　乙○○
　　　　　　　　　　（另案於臺灣臺中監獄執行中）
上列上訴人因搶奪等案件，不服臺灣臺中地方法院94年度訴字第
2172號中華民國94年9月29日第一審判決 （起訴案號：臺灣臺中
地方法院檢察署94年度偵字第8056號），提起上訴，本院判決如
下：
    主　  文
原判決關於搶奪部分暨定應執行刑部分，均撤銷。
乙○○共同連續意圖為自己不法之所有，而搶奪他人之動產，累
犯，處有期徒刑貳年。
其他上訴駁回。
撤銷改判部分（即搶奪部分），與駁回上訴部分（即收受贓物部
分），應執行有期徒刑貳年貳月。
    犯罪事實
一、乙○○前有竊盜罪、恐嚇罪及違反麻醉藥品管理條例案件前
    科，並曾於民國（下同）83年間及85年間，分別因犯搶奪案
    件及違反肅清煙毒條例案件，經臺灣板橋地方法院及臺灣臺
    中地方法院各判處有期徒刑1年6月及3年2月確定，嗣經臺灣
    臺中地方法院裁定其應執行刑為有期徒刑4年4月確定，於86
    年4月30日假釋出監後，復經撤銷假釋，自 88年10月18日起
    執行殘刑2年3月23日，甫於 91年8月31日縮刑期滿執行完畢
    。詎猶不知悔改，復與王世泓（經原審判處有期徒刑1年4月
    ）共同基於意圖為自己不法所有之概括犯意聯絡，自94年 4
    月30日14時20分許起，至同年5月2日凌晨零時12分許止，先
    後在臺中縣潭子鄉○○路247 號等地，均以由王世泓騎乘引
    擎號碼ＳＡ25ＧＡ─1439號機車（該機車係劉俊群所有之車
    牌號碼ＹＧＢ─961號、引擎號碼 ＳＡ25ＧＡ─1439號之機
    車，嗣經王世泓單獨於 94年4月24日12時許，在臺中縣新社
    國中旁竊取，再於94年5月1日14時許，由王世泓單獨在其從
    臺中縣豐原市往臺中市○○○路上竊取丁○○所有ＩＷＡ─
    036號車牌1面，改懸掛於引擎號碼ＳＡ25ＧＡ─1439號機車
    上，並將車牌號碼 ＹＧＢ─961車牌丟棄於臺中縣石岡鄉葫
    蘆水壩內）搭載乙○○，由乙○○負責下手之方式，連續乘
    庚○○、許嘉純、杜氏紅、戊○○、甲○○等如附表編號一
    至五號所示之人不注意之際，共同搶奪庚○○、許嘉純、杜
    氏紅、戊○○、甲○○等人所有之手提包，均得手後，先取
    出手提包內之物品，再將手提包丟棄（各次搶奪時間、地點
    、搶得財物，均詳如附表編號一至五號所示）。另乙○○明
    知綽號「小金」真實姓名不詳之成年人所使用車牌號碼為Ｋ
    ＤＪ－029號之重型機車一部（該機車係車主丙○○於94年5
    月3日上午10時許發現失竊） ，係屬來源不明之贓物，竟仍
    於94年5月3日上午某時，在臺中縣豐原市豐原國小旁，向「
    小金」借得該部贓車供己騎用，而收受該部贓車。嗣經警於
    94年5月3日14時45分許 （起訴書誤載為同年月2日21時45分
    許），在臺中縣豐原市○○路150巷15號前查獲。
二、案經臺中縣警察局豐原分局報告臺灣臺中地方法院檢察署檢
    察官偵查起訴。
    理　  由
一、訊據上訴人即被告乙○○（以下簡稱被告）對於上揭犯罪事
    實坦承不諱，核與證人即共同正犯王世泓於偵查、及原審審
    理中結證情節相符（詳見偵查卷第106頁至第107頁、第 122
    頁至第123頁、原審卷第36頁以下） ，並與庚○○、許嘉純
    、杜氏紅、戊○○、甲○○等如附表編號一至五號所示被害
    人於警詢、偵查中指述遭搶奪及機車及車牌遭竊之被害人丙○○、劉俊群之子江志憲、丁○○分別於警詢、偵查中指述
    遭竊情節相吻合（詳見偵查卷第54頁至第55頁、第57頁至第
    62頁、第66頁至第67頁、第71頁至第72頁、第68頁至第69頁
    、第74頁至第75頁、第130頁至第134頁），復有贓物認領保
    管單3張、現場圖2張及照片27張附卷可稽。又被告乙○○於
    原審雖曾辯稱如附表編號二及四號所示搶奪犯行，係王世泓
    與一名女子所為云云（詳見原審卷第81頁），於本院審理時
    復一度否認涉有附表編號二之犯行，且辯稱：「這一件並不
    是我做的，因為他說現金新台幣（以下同） 5百元我不記得
    了」等語（詳見原審卷第48頁）。惟如附表編號二及四號所
    示搶奪犯行，確係被告乙○○與共同正犯王世泓所為一節，
    業經證人王世泓於偵審中結證不移 （詳見偵查卷第122頁、
    原審卷第37頁至第39頁），且如附表編號二號及四號所示搶
    奪犯行，實係 2名男子所為，亦經證人即被害人許嘉純及戊○○於偵查中分別結證明確，而許嘉純遭搶奪之金額為 500
    元，共同正犯王世泓自始至終均供證無訛，是許嘉純遭搶奪
    之金額為 500元應堪認定，足證被告乙○○上開辯詞顯與事
    實不符，要係事後臨訟卸責之詞，不足採信，應以其於原審
    審理中之自白為可採。綜上所述，本案事證明確，被告乙○○犯行堪以認定。
二、核被告乙○○所為，係犯刑法第325條第1項之搶奪罪及刑法
    第349 條第一項之收受贓物罪。被告乙○○與王世泓間，就
    上開 5次搶奪犯行，具有犯意之聯絡與行為之分擔，均為共
    同正犯。再被告乙○○上揭 5次搶奪犯行，時間緊接，方法
    相同，觸犯構成要件相同之罪名，顯係基於概括之犯意反覆
    為之，為連續犯，應依刑法第56條之規定，論以一罪，並加
    重其刑。再被告所犯收受贓物罪及連續搶奪罪二罪間，犯意
    各別，行為互殊，應予分論併罰。末查，被告乙○○前有竊
    盜罪、恐嚇罪及違反麻醉藥品管理條例案件前科，並曾於83
    年間及85年間，分別因犯搶奪案件及違反肅清煙毒條例案件
    ，經臺灣板橋地方法院及臺灣臺中地方法院各判處有期徒刑
    1年6月及3年2月確定，嗣經臺灣臺中地方法院裁定其應執行
    刑為有期徒刑4年4月確定，於 86年4月30日假釋出監後，復
    經撤銷假釋，自88年10月18日起執行殘刑2年3月23日，甫於
    91年8月31 日縮刑期滿執行完畢，有臺灣高等法院被告全國
    前案紀錄表、臺灣臺中地方法院檢察署刑案資料查註紀錄表
    及被告在監在押資料查詢表各一份在卷可按，其於受有期徒
    刑執行完畢後 5年以內再犯本案有期徒刑以上之罪，為累犯
    ，應依法就其所犯連續搶奪罪部分遞加重其刑，及就其所犯
    收受贓物罪部分加重其刑。原審判決關於被告收受贓物部分
    ，依上開理由，並適用刑法第349條第1項、第47條、罰金罰
    鍰提高標準條例第1 條前段之規定，並審酌被告有事實欄所
    載之犯罪紀錄，素行不佳、收受之贓物為重型機車一部、使
    用時間非長，且於審理中尚能坦承全部犯罪事實之態度等一
    切情狀，量處被告有期徒刑 3月，核其認事用法均無違誤，
    量刑亦稱妥適，應予維持。原審判決關於被告搶奪部分，認
    被告罪證明確，予以論罪科刑，固非無見，惟原審判決關於
    附表編號一所得財物，尚有現金1100元，此據被告於本院坦
    承不諱（詳見本院審理卷第47頁），核與庚○○指述確有遭
    搶1100元相符（詳見偵查卷第58頁），原審漏未認定，即有
    未洽。被告上訴主張原審判決關於其搶奪部分，量刑過重等
    語，指摘原審判決不當，雖無理由，惟原審判決既有上開可
    議之處，自應由本院將原審判決關於被告搶奪部分暨其定應
    執行刑部分予以撤銷改判，爰審酌被告前已有犯罪事實欄所
    載之犯罪紀錄，素行不佳、其行為時係年滿43歲之成年男子
    ，不思以正當途徑賺錢供己所需，竟圖謀不勞而獲之利益，
    連續為具有暴力性之本案搶奪犯行計 5次以及被告犯罪後於
    警詢及偵查中雖未能直承全部犯行，惟嗣於原審及本院審理
    中能坦承全部犯罪事實之態度等一切情狀，量處被告有期徒
    刑 2年，並與上開上訴駁回之被告收受贓物部分所處有期徒
    刑3月，定其應執行之刑為有期徒刑2年2月。
據上論斷，應依刑事訴訟法第368條、第369條第1項前段、第364
條、第299條第1項前段，刑法第28條、第56條、第325條第1項、
第47條、第51條第5款，判決如主文。
本案經檢察官己○○到庭執行職務。
中　　華　　民　　國　　94　　年　　12　　月　　22　　日
              刑事第三庭  審判長法　官　王　增　瑜
                                法　官　廖　柏　基
                                法　官　胡　忠　文
上列正本證明與原本無異。
搶奪部分得上訴。
收受贓物部分不得上訴。
如不服本判決應於收受送達後十日內向本院提出上訴書狀，其未
敘述上訴之理由者並得於提起上訴後十日內向本院補提理由書（
均須按他造當事人之人數附繕本）。
                                書記官　陳　麗　玉
中　　華　　民　　國　　94　　年　　12　　月　　22　　日
【附錄本案論罪科刑法條全文】
刑法第325條第1項：
意圖為自己或第三人不法之所有，而搶奪他人之動產者，處六月
以上五年以下有期徒刑。
刑法第349條第1項：
收受贓物者，處三年以下有期徒刑、拘役或五百元以下罰金。
附表：
┌─┬───┬──────┬──────┬───────┐
│編│被害人│時間（民國）│地　　　　點│財　　　　　物│
│號│　　　│　　　　  　│　          │　            │
├─┼───┼──────┼──────┼───────┤
│一│庚○○│94.4.30下午2│臺中縣潭子鄉│灰色手提包（內│
│　│　　　│時20分許    │勝利路247號 │有手機『摩托羅│
│　│　　　│　  　　　  │　　　　　　│拉0000000000號│
│　│　　　│  　        │　　　　　　│ 』、公庫支票 │
│　│　　　│　　        │　　　　　　│（台銀豐原分行│
│  │      │　　　　　　│            │帳號9516－5票 │
│  │      │　　　　　　│            │據號碼NB304496│
│  │      │　          │            │5號、身分證、 │
│  │      │　          │            │服務證、駕照、│
│  │      │　          │            │行照、健保卡各│
│  │      │　          │            │1張、現金1100 │
│  │      │　          │            │元）          │
│  │      │          　│            │              │
├─┼───┼──────┼──────┼───────┤
│二│許嘉純│94.4.30晚上7│臺中縣豐原市│紅色手提包（內│
│　│　　　│時30分許    │社皮路185巷 │有身分證、駕照│
│　│　　　│　　　　　  │口　　　　　│、健保卡、提款│
│　│　　　│　　　　　　│　　　　　　│卡各1張、現金 │
│　│　　　│　　　　　　│　　　　　　│500元）       │
│  │      │          　│            │              │
├─┼───┼──────┼──────┼───────┤
│三│杜氏紅│94.4.30晚上9│臺中縣豐原市│咖啡色手提包（│
│　│　　　│時許　　    │三豐路323號 │內有手機『廠號│
│　│　　　│　　　　　　│　　　　　　│BENＺ0000000000│
│　│　　　│　　　　　　│　　　　　　│號、口紅各1支 │
│　│　　　│　　　　　　│　　　　　　│、粉餅盒1盒、 │
│　│　　　│　　        │　　　　　　│蛋糕折扣卡1張 │
│　│　　　│　　　　　　│　　　　　　│、中華電信通話│
│  │      │　　　　　　│            │明細表1張、現 │
│  │      │          　│            │金30元）      │
├─┼───┼──────┼──────┼───────┤
│四│戊○○│94.5.1下午2 │臺中縣潭子鄉│暗紅色手提包（│
│　│　　　│時2分許　　 │潭子街2段97 │內有紅色皮包、│
│　│　　　│　　　　　　│號　　　　　│健保卡、駕照2 │
│　│　　　│　　　　　　│　　　　　　│張、信用卡3張 │
│　│　　　│　　　　　　│　　　　　　│、金融卡1張、 │
│　│　　　│　　　　　　│　　　　　　│現金800元、諾 │
│　│　　　│　　　　　　│　　　　　　│基亞電池）    │
├─┼───┼──────┼──────┼───────┤
│五│甲○○│94.5.2凌晨0 │臺中縣豐原市│紅色手提包（內│
│　│　　　│時12分許　  │博愛街60巷　│有行動電話、現│
│　│　　　│　　　　　　│　　　　　　│金160元、證件 │
│　│　　　│　　　　　　│　　　　　　│、粉紅色小皮包│
│　│　　　│　　　　　　│　　　　　　│、計算機及薪資│
│  │      │　          │            │單（起訴書附表│
│  │      │          　│            │誤載為薪資）  │
└─┴───┴──────┴──────┴───────┘
　　　　　　　　　　　　　　　　　　　　　　　　　　Ｒ
